臺灣臺中地方法院民事判決
111年度訴字第1208號
原      告  台北富邦商業銀行股份有限公司

法定代理人  程耀輝  
訴訟代理人  宋坤龍  
被      告  祐嘉鞋業有限公司

兼法定代理  
人          鄒國良  
被      告  林明璇  
上列當事人間清償借款事件，本院於民國111年5月30日言詞辯論
終結，判決如下：
    主    文
被告應連帶給付原告新臺幣1,359,250元，及如附表所示之利息
、違約金。
訴訟費用由被告連帶負擔。
    事實及理由
壹、程序方面：
    按解散之公司，除因合併、分割、破產而解散外，應行清算
    ；解散之公司，於清算範圍內，視為尚未解散，公司法第24
    條、第25條分別定有明文。又有限公司之清算，以全體股東
    為清算人；但本法或章程另有規定或經股東會決議另選清算
    人時，不在此限，公司法第113條準用同法第79條規定亦有
    明文。故於清算程序完結前，法人之人格於清算範圍內，仍
    然存續，必須待清算完結後，法人格始得歸於消滅。查本件
    被告祐嘉鞋業有限公司（下稱祐嘉公司）於民國111年2月23
    日經股東會同意自即日起解散，並選任鄒國良為清算人，然
    迄未向本院呈報清算人事件，有祐嘉公司變更登記表、股東
    同意書、章程及本院民事科查詢簡答表附卷可稽（見本院卷
    第81-84、91、97-98、105-111頁），是本件應以鄒國良為
    被告祐嘉公司之法定代理人，合先敘明。
貳、實體方面：
一、原告起訴主張：被告祐嘉公司於107年11月25日向原告借款2
    50萬元，簽立有授信總約定書、授信額度動用暨授權約定書
    ，借款期間自107年11月30日至110年11月30日，約定利息按
    原告指數型房貸牌告基準利率加碼年利率3.24%計算（現為4
    .04%），並隨該利率變動而調整，按月本息平均攤還，如有
    任何一宗債權不依約繳付本金，即喪失期限利益，全部借款
    視為全部到期(授信總約定書第11條），又未按期攤還本息
    時，自逾期之日起6個月以內者，按上開利率百分之10，逾
    期超過6個月者，按上開利率百分之20計付違約金(授信總約
    定書第3條）。被告鄒國良、林明璇則簽訂保證書，保證祐
    嘉公司對原告之債務、遲延利息、違約金，以360萬元為最
    高限額，與祐嘉公司負連帶清償責任，有保證書可佐。嗣保
    證人鄒國良、林明璇於110年5月11日簽署分期償還借款債務
    切結書，同意對於祐嘉公司積欠之本金1,359,250元及約定
    之利息、違約金等，自110年4月30日起變更償還方式，即自
    110年4月30日至111年4月30日僅繳利息不攤還本金，自111
    年4月30日起至114年11月30日止，以一個月為一期，分43期
    償還本息，並同意如有任一期未履行，即喪失分期償還利益
    。詎祐嘉公司依上開變更條件亦僅繳息至110年8月29日，其
    借款視為全部到期，已喪失期限利益，應即清償本金1,359,
    250元及約定之利息、違約金，爰依消費借貸及連帶保證之
    法律關係提起訴訟等語。並聲明：如主文第1項所示。
二、被告經合法通知，均未於言詞辯論期日到場，亦未提出書狀
    作何聲明或陳述。
三、經查：
㈠、原告就其上開主張，已提出保證書、授信額度動用暨授權約
    定書、授信總約定書、授信核定通知書、分期償還借款債務
    切結書、放款帳卡明細查詢為證（見本院卷第17-45頁），
    而被告均已於相當時期受合法通知，均未於言詞辯論期日到
    庭，亦未提出書狀爭執，依原告所提上開證據及本院調查之
    結果，堪信原告之主張為可採。
㈡、按稱消費借貸者，謂當事人一方移轉金錢或其他代替物之所
    有權於他方，而約定他方以種類、品質、數量相同之物返還
    之契約。借用人應於約定期限內，返還與借用物種類、品質
    、數量相同之物，民法第474條第1項及第478條前段分別定
    有明文。次按數人負同一債務，明示對於債權人各負全部給
    付之責任者，為連帶債務，民法第272條第1項亦有明文。而
    所謂連帶保證債務，係指保證人與主債務人負同一債務，對
    於債權人各負全部給付之責任者而言（最高法院45年台上字
    第1426號判例參照）；而連帶債務人之債權人，得對於債務
    人中之一人或數人，或其全體，同時或先後請求全部或一部
    之給付，且連帶債務未全部履行前，全體債務人仍負連帶責
    任。民法第273條第1項定有明文。查被告祐嘉公司向原告借
    貸前述金額之款項，因未依約繳納，且依授信總約定書約定
    ，已喪失其期限利益，本件借款視為全部到期，迄今尚有如
    主文第1項所示之本金、利息及違約金未清償，原告依消費
    借貸及連帶保證之法律關係，請求如主文第1項所示，洵屬
    有據，應予准許。
四、訴訟費用負擔之依據：民事訴訟法第78條、第85條第2項。
中　　華　　民　　國　　111 　年　　6 　　月　　15　　日
                  民事第五庭    法　官 李蓓
以上正本係照原本製作。　　　　　　　　　
如對本判決上訴，須於判決送達後20日內向本院提出上訴狀。如
委任律師提起上訴者，應一併繳納上訴審裁判費。
中　　華　　民　　國　　111 　年　　6 　　月　　16　　日
                                書記官  陳采瑜
附表：（時間：民國/幣別：新臺幣）
編號 未償還本金   利         息    違約金    起迄日 週年利率 起迄日 計算方式  1 1,359,250元 自110年8月30日起至清償日止 4.04％ 自110年10月1日起至清償日止 逾期在6 個月以內部分按前開利率10％，逾期超過6 個月部分按前開利率20％